臺灣橋頭地方法院民事判決　　　　　 110年度橋小字第1156號
原　　　告　中國信託產物保險股份有限公司

法定代理人　侯自維　
訴訟代理人　吳信忠　
被　　　告　蕭媛華　
訴訟代理人　謝宜峰　
上列當事人間請求損害賠償事件，本院於民國110 年10月29日言
詞辯論終結，判決如下：
    主      文
被告應給付原告新臺幣參仟貳佰陸拾參元，及自民國一一○年七
月九日起至清償日止，按週年利率百分之五計算之利息。
原告其餘之訴駁回。
訴訟費用新臺幣壹仟元由被告負擔新臺幣伍佰元，餘由原告負擔
。
本判決關於原告勝訴部分得假執行。但被告如以新臺幣參仟貳佰
陸拾參元為原告預供擔保，免為假執行。
    事實及理由
一、原告主張：被告於民國108年9月23日15時18分許，駕駛車牌
    號碼000-0000號自用小客車，沿高雄市左營區自由二路由北
    往南方向行駛，因未注意兩車並行之間隔，不慎與訴外人陳
    柏廷駕駛之車牌號碼000-0000號自用小客車(下稱系爭車輛)
    發生擦撞，造成系爭車輛車體受損(下稱系爭事故)。原告已
    依保險契約賠付系爭車輛之修復費用新臺幣(下同) 6,526元
    (均為鈑金、烤漆費用)。為此依侵權行為及保險代位之法律
    關係提起本件訴訟。聲明：被告應給付原告6,526元，及自
    起訴狀繕本送達之翌日起至清償日止，按週年利率百分之5
    計算之利息。
二、被告則以：我們互相有提起訴訟，對於警方提供之事故資料
    及原告提出之理賠資料沒有意見等語，資為抗辯。聲明：原
    告之訴駁回。
三、得心證之理由：
（一）按因故意或過失，不法侵害他人之權利者，負損害賠償責
      任；汽車、機車或其他非依軌道行駛之動力車輛，在使用
      中加損害於他人者，駕駛人應賠償因此所生之損害，但於
      防止損害之發生，已盡相當之注意者，不在此限，民法第
      184條第1項、第191條之2分別定有明文。次按被保險人因
      保險人應負保險責任之損失發生，而對於第三人有損失賠
      償請求權者，保險人得於給付賠償金額後，代位行使被保
      險人對於第三人之請求權。但其所請求之數額，以不逾賠
      償金額為限，保險法第53條第1項規定甚明。又汽車行駛
      時，駕駛人應注意兩車並行之間隔，並隨時採取必要之安
      全措施，道路交通安全規則第94條第3項亦有法文。經查
      ，原告主張之上開事實，業據提出與所述相符之股份有限
      公司變更登記表、高雄市政府警察局道路交通事故當事人
      登記聯單、道路交通事故初步分析研判表、汽車險理賠計
      算書、電子發票證明聯、上正汽車股份有限公司估價單、
      車損照片、系爭車輛行照為證(見本院卷第15頁至第43頁)
      ，並有道路交通事故調查報告表(二)-1、道路交通事故談
      話紀錄表、道路交通事故初步分析研判表、道路交通事故
      現場圖、道路交通事故照片相片黏貼紀錄表在卷可參(見
      本院卷第71頁至第89頁)。本院依上開調查證據之結果，
      認原告主張之事實為真，是系爭車輛因系爭事故所受損害
      與被告之過失行為間，具有相當因果關係。從而，原告依
      侵權行為及保險代位之法律關係，請求被告負損害賠償責
      任，應屬有據。是依原告提出上開電子發票證明聯、估價
      單，其請求系爭車輛之修復費用共計6,526元，應可憑採
      。
（二）又損害之發生或擴大，被害人與有過失者，法院得減輕賠
      償金額，或免除之，民法第217條第1項定有明文。本件事
      故之發生，被告固有未注意兩車並行間隔之過失，然系爭
      車輛駕駛亦同有未注意兩車並行間隔之過失，是陳柏廷就
      系爭事故之發生亦有過失，洵堪認定。從而，原告亦應就
      本件事故所生損害依過失比例分擔部分損害。本院審酌被
      告與陳柏廷上開過失情節，認陳柏廷、被告就本件事故應
      各負5成之過失責任，是本件原告得請求之損害為3,263元
      【計算式：6,526元×0.5＝3,263元】，原告就此部分之
      請求，應予准許。
四、綜上所述，原告依民法第184條第1項前段、第191條之2及保
    險法第53條第1項等規定，請求被告給付3,263元，及自起訴
    狀繕本送達被告翌日即110年7月9日(見本院卷第55頁送達證
    書)起至清償日止，按週年利率5%計算之利息，為有理由，
    應予准許。
五、本件原告勝訴部分係就民事訴訟法第436條之8適用小額訴訟
    程序所為被告敗訴之判決，依民事訴訟法第436條之20規定
    ，應依職權宣告假執行。並依同法第392條第2項之規定，依
    職權宣告被告供相當擔保，免為假執行。
六、訴訟費用負擔之依據：民事訴訟法第79條。
中    華    民    國  110    年    11    月    12    日
                  橋頭簡易庭  法      官  薛博仁
以上正本係照原本作成。
民事訴訟法第436條之24第2項：對於本判決之上訴，非以違背法
令為理由，不得為之。
如對本判決上訴，須於判決送達後20日內向本院提出上訴狀，並
須表明原判決所違背之法令及其具體內容與依訴訟資料可認為原
判決有違背法令之具體事實之上訴理由（須按他造當事人之人數
附繕本）。
                            書  記  官  林國龍
中    華    民    國  110    年    11    月    12    日